福建金門地方法院刑事判決　　　　　　　93年度簡上字第14號
　　上訴人即被告　乙○○
上列上訴人因違反懲治走私條例案件，不服本院金城簡易庭中華
民國93年6 月3 日第一審判決（93年度城簡字34號，聲請簡易判
決處刑案號：福建金門地方法院檢察署93年度偵字第123 號），
提起上訴，本院判決如下：
    主  文
原判決撤銷。
乙○○共同運送私運管制物品進口逾公告數額之走私物品，處有
期徒刑參月，如易科罰金，以參佰元折算壹日，緩刑貳年。
    事  實
一、乙○○與甲○○為尊農畜產企業有限公司（下簡稱尊農公司
    ）同事，明知甲○○於民國92年12月26日凌晨，在尊農公司
    工廠外樹林取得之豬腳筋（毛重共一千四百四十七公斤，完
    稅價格計二十四萬五千九百九十元）係自大陸地區私運進入
    台灣地區之管制物品，竟仍基於藏匿及運送走私物品之犯意
    聯絡，共同將該批豬腳筋搬運至尊農公司工廠內，旋分裝於
    尊農公司之太空包，再放入空麻布袋內藏匿，欲以尊農公司
    名義委託奧林匹克航運有限公司嘉金輪自金門料羅港運送至
    嘉義布袋港，嗣於同年月28日下午2 時40分許，由不知情呂
    世漢駕駛運抵料羅港等待裝運之際，為海岸巡防署第九海岸
    巡防總隊人員當場查獲，扣得上開物品，始循線查知上情。
二、案經海岸巡防署海洋巡防總局第九海岸巡防總隊移送福建金
    門地方法院檢察署檢察官偵查後聲請以簡易判決處刑。
    理  由
一、訊據被告乙○○固不否認有於前揭時、地，參與甲○○搬運
    前開豬腳筋之事實，惟矢口否認有何犯行，辯稱：伊對搬運
    之物品為何物不知情云云。然查：
（一）上揭有關前開豬腳筋係由大陸地區走私進口而來，再由被
      告與證人甲○○共同將前開豬腳筋自樹林搬進尊農公司工
      廠內、加以包裝藏匿，進而利用不知情之證人呂世漢運送
      至料羅港欲轉運嘉義等事實，業據證人甲○○及呂世漢於
      警詢及偵查中證述明確，並有前開豬腳筋扣案可資佐證，
      復有查獲照片六幀及財政部高雄關稅局93年1 月8 日緝私
      報告表等件在卷可稽，是被告確與證人甲○○共同藏匿及
      運送走私物品等情，應堪認定。
（二）又參酌證人即尊農公司行政經理林兩吉於92年12月29日警
      詢時證稱：尊農公司經營酒糟加工，運回台灣當飼料，係
      將金酒公司製造高粱酒產生之酒糟，由尊農公司每日運回
      ，經乾燥、磨粉後包裝，接受客戶訂貨，再由料羅碼頭運
      至嘉義布袋港，由嘉義公司人員處理等語，是被告所負責
      之業務，係搬運、包裝及運送酒糟，而竟與證人甲○○將
      酒糟以外之物即豬腳筋以尊農公司之太空袋加以包裝藏匿
      ，復利用不知情之證人呂世漢運送，顯見其已知該批豬腳
      筋確係自大陸地區走私進口而來等情，亦堪認定。被告辯
      稱伊僅參與搬運，對所搬運之物品為何物不知情云云，顯
      與常情不符，應係事後卸責避就之詞，不足採信。本件事
      證明確，被告犯行洵堪認定。
二、核被告所為，係違反懲治走私條例第12條、第3 條第1 項之
    藏匿、運送走私物品罪。被告藏匿走私物品後加以運送，具
    有方法、結果之牽連關係，應從一重之運送走私物品罪論處
    。又被告與甲○○二人，就上開犯行具有犯意聯絡及行為分
    擔，為共同正犯。另被告與甲○○二人利用不知情之呂世漢
    駕駛聯結車運送走私物品，為間接正犯。
三、原審認被告罪證明確，予以論罪科刑，固非無見，惟查：（
    一）被告與甲○○二人利用不知情之呂世漢駕駛聯結車運送
    走私物品，為間接正犯，原判決未予認定，尚有未洽。（二
    ）扣案豬腳筋為走私物品，業經財政部高雄關稅局於93年4
    月16日依法沒入，並由第九海岸巡防總隊於93年4 月27日銷
    毀，有財政部高雄關稅局處分書、第九海岸巡防總隊函及照
    片四幀在卷可稽，原判決誤予沒收（司法院院字第2832號解
    釋意旨參照），亦有未洽。被告上訴意旨否認犯罪，雖無理
    由，但原判決既有上述可議，自應由本院予以撤銷改判。
四、爰審酌被告之素行、犯罪之動機、目的，犯罪後僅坦承部分
    犯行，態度尚非良好等一切情狀，量處如主文所示之刑，並
    諭知易科罰金之標準，以示懲儆。末查被告前未曾受有期徒
    刑以上刑之宣告，有福建金門地方法院檢察署刑案資料查註
    紀錄表及臺灣高等法院被告全國前案紀錄表各一紙在卷可稽
    ，渠偶因一時失慮觸犯刑章，經此次論罪科刑教訓之後，當
    知警惕，應無再犯之虞，本院因認被告所處之刑，以暫不執
    行為適當，併予宣告緩刑二年，以啟自新。
五、本件被告經合法傳喚，無正當之理由不到庭，爰不待其陳述
    ，逕行判決。
據上論斷，應依刑事訴訟法第455 條之1 第1 項、第3 項、第
371 條、第369 條第1 項前段、第364 條、第299 條第1 項前段
，懲治走私條例第11條、第12條、第3 條第1 項，刑法第11條前
段、第28條、第55條、第41條第一項前段、第74條第1 款，罰金
罰鍰提高標準條例第2 條，判決如主文。
本案經檢察官徐仕瑋到庭執行職務。
中    華    民    國    94    年    3     月    31    日
                  刑事庭  審判長法  官  陳中和
                                法  官  魏玉英
                                法  官  林鈺琅
上為正本證明與原本無異。
不得上訴。
                                書記官  董培祥
中    華    民    國    94    年    3     月    31    日
附錄本案論罪科刑法條全文：
懲治走私條例第2 條：
  私運管制物品進口、出口逾公告數額者，處七年以下有期徒刑
  ，得併科新臺幣三百萬元以下罰金。
  以犯前項之罪為常業者，處三年以上十年以下有期徒刑，得併
  科新臺幣五百萬元以下罰金。
  第一項之未遂犯罰之。
  第一項所稱管制物品及其數額，由行政院公告之。
懲治走私條例第3 條：
  運送、銷售或藏匿前條第一項之走私物品者，處五年以下有期
  徒刑、拘役或科或併科新臺幣一百五十萬元以下罰金。
  以犯前項之罪為常業者，處一年以上七年以下有期徒刑，得併
  科新臺幣三百萬元以下罰金。
  第一項之未遂犯罰之。
懲治走私條例第12條：
  自大陸地區私運物品進入臺灣地區，或自臺灣地區私運物品前
  往大陸地區者，以私運物品進口、出口論，適用本條例規定處
  斷。
